【裁判字號】    97,金重訴,449
【裁判日期】    970630
【裁判案由】    違反銀行法
【裁判全文】
臺灣臺中地方法院刑事判決           97年度金重訴字第449號
公  訴  人  臺灣臺中地方法院檢察署檢察官
被      告  戊○○
選任辯護人  吳秀菊律師
被      告  寅○○
選任辯護人  張益隆律師
被      告  丁○○
選任辯護人  謝秉錡律師
被      告  乙○○
                        9巷8.
選任辯護人  李世才律師
被      告  子○○
選任辯護人  陳光龍律師
被      告  壬○○
                        4樓
選任辯護人  陳居亮律師
被      告  癸○○
選任辯護人  劉瑩玲律師
上列被告等因違反銀行法案件，經檢察官提起公訴（96年度偵字
第9505號）及移送併辦（96年度偵字第14672號），本院判決如
下：
    主    文
戊○○、寅○○共同犯銀行法第一百二十五條第一項前段之非法
經營銀行業務罪；戊○○、寅○○各處有期徒刑貳年，均緩刑伍
年，並各應向公庫支付新臺幣柒拾萬元，緩刑期間均付保護管束
，犯罪所得新臺幣肆萬貳仟肆佰元，沒收之，如全部或一部不能
沒收時，以其財產抵償之。
乙○○犯銀行法第一百二十五條第一項前段之非法經營銀行業務
罪，處有期徒刑貳年，緩刑伍年，並應向公庫支付新臺幣柒拾萬
元，緩刑期間付保護管束，犯罪所得新臺幣玖仟零肆拾貳元，沒
收之，如全部或一部不能沒收時，以其財產抵償之。
丁○○、子○○、癸○○、壬○○，均無罪。
    犯罪事實及理由
壹、犯罪事實：戊○○、寅○○及乙○○均明知除法律另有規定
    者外，非銀行不得經營辦理國內外匯兌業務（違法經營辦理
    國內外匯兌業務之行為以下簡稱為「地下匯兌」），詎渠等
    竟為從中賺取費用，戊○○與寅○○共同基於非法辦理匯兌
    業務之犯意聯絡，乙○○亦基於非法辦理匯兌業務之犯意，
    而分別以自定之匯率，未經主管機關許可，接受不特定客戶
    之委託，從事我國臺灣與中國大陸地區兩地間之匯兌業務，
    其兌換方式為：人民幣換新台幣者，係由兌換人將人民幣匯
    入渠等指定之大陸地區帳戶，渠等再將新臺幣匯入兌換人所
    指定之臺灣帳戶；新台幣換人民幣者，係由兌換人將新臺幣
    匯入渠等指定之臺灣帳戶，渠等再將人民幣匯入兌換人指定
    之大陸地區帳戶，而以此方式，辦理新臺幣與人民幣之雙向
    匯兌業務。緣台商甲○○於民國96年1月16日23時許，在大
    陸廣東省深圳巿，遭李秉暉（另案通緝，目前潛逃大陸中）
    夥同4名不詳之大陸籍男子持槍擄走，李秉暉旋於翌日即17
    日向甲○○在臺家屬勒贖新臺幣8千萬元，李秉暉為將所取
    得之新台幣贖金匯兌為人民幣，且因所需款項金額甚巨，除
    經由其自己在大陸地區之人際網絡向適可提供協助兩岸匯兌
    需求之人為匯兌外（詳無罪被告丁○○、子○○、癸○○部
    分），並經由不詳年籍「卯○○」之男子或其自己，向不同
    之從事地下匯兌業者，即戊○○、寅○○及乙○○等佯稱：
    友人欲前來大陸地區設廠，急需人民幣等語，央請戊○○、
    寅○○及乙○○為之調集人民幣以供其兌換，李秉暉、「卯
    ○○」並先向戊○○、寅○○及乙○○，索取如前述新台幣
    匯兌為人民幣時所需之臺灣帳戶，李秉暉等再指示甲○○臺
    灣家屬，將贖款自臺中縣豐原巿新竹國際商銀匯入戊○○、
    寅○○及乙○○等所提供如附表編號1、2所示之台灣地區帳
    戶，待該等帳戶收到甲○○家屬匯入之新臺幣後，隨即將依
    所指定匯率換算之人民幣，匯入李秉暉、「卯○○」指定之
    大陸帳戶，李秉暉遂透過戊○○、寅○○及乙○○等地下匯
    兌業者，將甲○○家屬在臺灣匯入之新臺幣贖款，匯兌為可
    在大陸地區直接提領之人民幣。戊○○、寅○○及乙○○所
    為地下匯兌業務詳如下述：
一、李秉暉透過「卯○○」，向戊○○表明急需以新臺幣兌換人
    民幣，戊○○與寅○○隨即基於前揭犯意之聯絡，由寅○○
    以借款名義，向大陸地區台商林永欽、丑○○、瑞軒公司陳
    張麗薇、王林金葉之夫調集人民幣計約380萬元，並向該等
    台商取得如附表編號1所示之台灣地區帳戶，再經寅○○交
    由戊○○轉由「卯○○」告知李秉暉，嗣李秉暉即於96年1
    月18日，指示甲○○家屬陸續將如附表編號1所示之贖款，
    分別匯入各該台灣地區帳戶後，戊○○旋即於翌日（19日）
    通知寅○○將所調借得之人民幣380萬元，通知林永欽等人
    匯入李秉暉指定之大陸地區人民王靜在大陸農業銀行、工商
    銀行之帳戶內。
二、李秉暉向友人丁○○表明急需以新臺幣兌換人民幣，丁○○
    除自己經由丙○○等亦有匯兌需求之台商而為李秉暉辦理匯
    兌行為外（丁○○無罪理由詳後無罪部分），亦告知從事地
    下匯兌業務之乙○○，乙○○遂承前犯意，向大陸地區台商
    辛○○、庚○○等調集人民幣，並將辛○○、庚○○等所提
    供如附表編號2所示之台灣地區帳戶告知李秉暉，嗣李秉暉
    即於96年1月18日，指示甲○○家屬陸續將如附表編號2所示
    之贖款，分別匯入各該台灣地區帳戶後，乙○○隨即指示辛○○、庚○○將人民幣1,808,510元匯入李秉暉指定之大陸
    帳戶內。
貳、證據能力部分：
一、按被告以外之人於偵查中向檢察官所為之陳述，除顯有不可
    信之情況者外，得為證據。刑事訴訟法第159條之1第2項定
    有明文。而共同被告於針對他人犯罪事實所為之陳述，係屬
    於上開規定所稱被告以外之人。查本案證人即共同被告戊○○、寅○○、丁○○及證人辛○○、庚○○等人於偵查中在
    檢察官前之陳述既經具結，且衡其情形並無顯有不可信之情
    況，應認其陳述皆有證據能力。
二、刑事訴訟法第159條之2規定，被告以外之人於檢察事務官、
    司法警察官或司法警察調查中所為之陳述，與審判中不符時
    ，其先前之陳述具有較可信之特別情況，且為證明犯罪事實
    存否所必要者，得為證據。而共同被告於針對他人犯罪事實
    所為之陳述，係屬於上開規定所稱被告以外之人。本件共同
    被告戊○○於警詢關於其從事匯兌之資金調度等均係找被告
    寅○○一節之陳述，與審判時所為下述否認犯行辯稱借款云
    云之陳述有不符之處，然查證人戊○○係主動向警方出面說
    明案情而制作警詢筆錄，參酌證人戊○○於警詢就所涉從事
    地下匯兌一事亦坦承不諱，足徵證人戊○○於警詢亦未有僅
    就被告寅○○不利部分而為詞卸自己責任之情，堪認證人戊○○於警詢中之證詞係出於自由之意思而具信用性，而證人
    戊○○於本院為共同被告身份，其供述附和自己之辯詞，有
    利於己，是證人戊○○於警詢之證詞依當時之客觀情況觀察
    ，具有可信之特別情況，且其於警詢中所為關於被告寅○○
    犯罪部分，為證明本件犯罪事實所必要，揆諸前開說明，應
    認具證據能力。
三、至本案其餘如附表所示被害人甲○○及贖款匯款人廖妙莉等
    及收受新台幣匯款帳戶之所有人、關係人林永欽等所為警詢
    及偵查中之陳述，非屬本案被告戊○○、寅○○、乙○○主
    要爭執之事項，且本件檢察官、被告戊○○、寅○○、乙○○及辯護人並未就上述卷內證據資料之證據能力有所爭執，
    且迄於言詞辯論終結前，均未主張有刑事訴訟法第159條第1
    項不得為證據之情形，是應認已同意卷內證據均得作為證據
    ，且經本院審酌後，認無不適當之情形，應認本案該等調查
    之卷內證據均有證據能力。
參、認定犯罪事實所憑之證據及理由：
一、訊據被告戊○○、寅○○、乙○○均矢口否認有何違反銀行
    法之犯行，被告戊○○辯稱：伊未從事地下匯兌業務行為，
    伊僅係幫「卯○○」向寅○○借款云云，被告寅○○辯稱：
    因戊○○之友人欲在大陸設廠需用人民幣，伊乃受戊○○之
    託，在大陸地區代為向台商調借人民幣，經伊代為籌借人民
    幣380萬元後，依戊○○所提供之大陸地區銀行帳戶，由伊
    轉告實際借出人民幣之林永欽等人匯入，故伊僅係幫忙戊○○調借資金，伊未經手借出與返還之款項，亦未賺取費用，
    並未從事地下匯兌業務行為云云，被告乙○○辯稱：伊在大
    陸開設工廠，丁○○問伊有沒有人民幣，伊遂請友人庚○○
    在大陸的會計與丁○○聯絡，伊沒有經手或收取任何費用，
    並無地下匯兌業務之行為云云。
二、經查：
（一）緣甲○○於大陸地區遭李秉暉等擄人勒贖，甲○○在台灣
      地區之親友遂於96年1月18日至19日，應李秉暉等為在大
      陸地區取得贖款之故，遂陸續將如附表所示之贖款，匯入
      各該台灣地區帳戶，再以地下匯兌方式於大陸地區取得贖
      款等情，此有如附表所示之證人甲○○等之證述及相關帳
      戶資料、匯款單據等在卷可稽（詳如附表證據資料欄）。
（二）被告戊○○、寅○○部分：被告戊○○、寅○○前揭犯罪
      事實，業據被告戊○○於警詢供稱：96年1月17日卯○○
      問伊是否有認識人要將人民幣匯回臺灣，約4、5百萬人民
      幣，96年1月18日伊聯絡寅○○並告知此事，寅○○回覆
      可調約380萬人民幣，並提供8個臺灣帳戶，再由伊轉告卯
      ○○，嗣寅○○告知台灣地區帳戶入帳後，伊遂請寅○○
      於96年1月19日將人民幣匯入卯○○所提供之大陸帳戶。
      伊協助匯兌之匯率約4．24新台幣換1元人民幣 (按筆錄誤
      載為4.24％）等語（中縣豐警偵字第09600001475號影印
      卷第163至168頁；96年偵字第9505號影印卷第39、40、41
      頁），被告寅○○於警詢中亦供稱：戊○○跟伊說他需要
      人民幣，伊即向林永欽、丑○○、瑞軒公司、王林金葉之
      夫所調集人民幣，並依其等所提供之壬○○、林永欽、張
      淑惠、張豐松、黃金花、黃清亮、王林金葉、賴錫慶等帳
      戶，讓他把錢匯入，戊○○則給伊中國農民銀行、中國工
      商銀行，戶名：王靜之帳戶2個，供林永欽等人匯款約380
      萬人民幣 (同前警卷第169至171頁)，並於偵訊時證稱：
      上述的款項都交給戊○○，是戊○○提供伊大陸帳戶，伊
      依其指示分別匯入帳戶內。伊將王林金葉、瑞軒公司張小
      姐、林永欽等提供的帳戶告知戊○○等語 (同前偵卷第11
      1、112頁)，足見戊○○明知「卯○○」有將新臺幣兌換
      為人民幣之需求，而由戊○○聯絡寅○○，再由戊○○與
      寅○○基於為他人從事匯兌之犯意聯絡，分別由戊○○聯
      絡有新台幣匯兌人民幣需求之「卯○○」，由寅○○聯絡
      可提供人民幣兌換新台幣之林永欽等人，而先後分別在兩
      岸匯入新台幣及人民幣，完成雙向匯兌之行為，被告戊○○、寅○○明知係為他人而從事匯兌行為，至臻明確。
（三）被告乙○○部分：被告乙○○於警詢中供稱：丁○○在大
      陸跟伊說有朋友要在大陸做生意，需戶頭匯錢使用，伊向
      庚○○取得如附表編號2等台灣地區帳戶供匯入新臺幣，
      庚○○的大陸公司付給丁○○朋友0000000元人民幣，庚○○是藉此將大陸資金移回臺灣等語（同前警卷第176面
      ），並於偵訊中供稱：丁○○在1月18日跟伊說有人到大
      陸設廠要資金，要伊幫他調180萬人民幣，因為陳春霞他
      們(按陳春霞為辛○○之妻，此即指辛○○、庚○○兄弟
      所屬公司相關帳戶)有人民幣要回台灣，丁○○的朋友李
      秉暉在大陸要人民幣等語 (同前偵卷第27、28、132、133
      頁)，證人即同案被告丁○○於偵訊時證稱：1月18日時伊
      人在大陸，因為李秉暉到伊公司說他有一位朋友要來投資
      需要人民幣，要伊問有無人民幣，伊就打給乙○○，乙○○說他有一點，李秉暉當時在伊公司，要求乙○○傳臺灣
      要匯新台幣帳號過來給他，李秉暉拿帳號就說要由臺灣匯
      臺幣等語 (同前偵卷第28、29頁)，是足認被告乙○○明
      知李秉暉有將臺幣兌換為人民幣之需求，再由乙○○聯絡
      可提供人民幣之辛○○等人，而分別在兩地匯入新臺幣及
      人民幣，輾轉完成匯兌之行為，被告乙○○明知係為他人
      而從事匯兌行為，亦堪認定。
（四）按銀行法第29條第1項規定，除法律另有規定外，非銀行
      不得辦理國內外匯兌業務，而所謂「匯兌」，係指寄款、
      領款之一種方式，由某地付款，而於指定之地點領款而言
      ；銀行法第29條之匯兌業務，係指行為人不經由現金之輸
      送，而藉與在他地之分支機構或特定人間之資金清算，經
      常為其客戶辦理異地間款項之收付，以清理客戶與第三人
      間債權債務關係或完成資金轉移之行為（最高法院92年台
      上字第1934號判決參照），又所謂「國內外匯兌」係指銀
      行利用與國內異地或國際間同業相互劃撥款項之方式，如
      電匯、信匯、票匯等，以便利顧客國內異地或國際間交付
      款項之行為，以代替現金輸送，了結國際間財政上、金融
      上及商務上所發生之債權債務，收取匯費，並可得無息資
      金運用的一種銀行業務而言，故凡從事異地間寄款、領款
      之行為，無論是否賺有匯差，亦不論於國內或國外為此行
      為，均符合銀行法第29條第1項之「匯兌業務」之規定。
      再資金款項皆得為匯兌業務之客體，本無法定貨幣或外國
      貨幣等之限制，人民幣雖非我國所承認之法定貨幣，但卻
      為中國大陸地區內部所定之具流通性貨幣，則人民幣係屬
      資金、款項，並無疑義。本案被告戊○○、寅○○、乙○○未經現金之輸送，而自訂出新臺幣兌換人民幣之匯率後
      ，由有需求為新臺幣與人民幣兌換之李秉暉，先指示甲○○家屬在臺灣匯入相當數額之新臺幣，再在大陸地區領取
      等值人民幣，為客戶完成資金之移轉，即具有將款項由甲
      地匯往乙地之功能，自屬辦理「匯兌」之行為，次按銀行
      法關於從事地下匯兌業務，法定本刑為3年以上10年以下
      有期徒刑，刑責甚重，前揭關於「匯兌業務」行為之解釋
      ，亦係基於罪責相當原則下所為法律之限縮性解釋，是次
      應審究者，乃被告戊○○、寅○○、乙○○是否有從事「
      匯兌業務」之行為，即自被告戊○○、寅○○、乙○○是
      否有「經常」為其「客戶」辦理匯兌業務為斷，亦即以其
      等是否具經常性、不特定性為其審核之標準，查:
 1、被告戊○○業於警詢及檢察官偵查中供證稱：其約1年多前
    開始從事地下匯兌，在大陸放人民幣給需要的人，在臺灣也
    收新臺幣。伊協助臺商兌換臺幣及人民幣資金調度都是找蔡
    明耀，手續費看交情，一般依網路費率，本案伊收取1萬多
    元人民幣費用，是卯○○事後給伊的等語（同前警卷第167
    頁，同前偵卷第39、40、41、112頁），自足認戊○○有以
    新臺幣及人民幣之兌換業務為業，且戊○○既為不特定之人
    經常性從事匯兌行為，而其相關資金調度，均係經由被告寅
    ○○，觀諸本案就如附表編號1所示之台灣地區帳戶，亦確
    係經由被告寅○○所取得，自足認被告寅○○與被告戊○○
    有共同從事匯兌業務之犯意聯絡，被告戊○○、寅○○均有
    從事匯兌業務之行為，堪以認定，又其等犯罪之所得，則以
    對其等有利之１萬元人民幣計，並以被告戊○○前揭所稱匯
    兌匯率即4．24新台幣兌換1元人民幣計 (本院卷二第159 頁
    參照)，計為新台幣42400元。
 2、證人辛○○於檢察官偵訊中證稱：我們在大陸經商，乙○○
    都不時到我們大陸五金堆置場，乙○○會問有無大陸人民幣
    貨款可以給他收，他收後會在台灣匯款新台幣到我們戶頭，
    約一年多前開始。匯兌依當天匯率，手續費即當天匯率差價
    。乙○○每天都會告知我們匯率，尾數乙○○會自行計算處
    理，每月經乙○○匯兌上千萬元。與乙○○之前有過生意往
    來，後來就只是單純幫我們做匯兌，將人民幣在大陸交給乙○○，就會有新台幣匯入我帳戶內等語（同前偵卷第25、26
    、132頁），證人庚○○於檢察官偵訊中證稱：伊將大陸貨
    款與乙○○換人民幣將近一年了，金額不一定，匯率是乙○○自己報的等語（同前偵卷第25、27頁），證人即共同被告
    丁○○於偵訊中證稱：伊以前就有透過乙○○從事新台幣人
    民幣兌換，伊在台灣收的新台幣貨款，如在大陸要支付原料
    費用伊就在台灣將新台幣匯入乙○○指定帳戶，乙○○就會
    在大陸交人民幣給伊，匯率是乙○○定的，約半年前開始請
    乙○○做匯兌等語（同前偵卷第29頁），被告乙○○於警詢
    、偵訊中亦供稱：伊從事此類匯兌好幾年了，約自90年開始
    ，伊也有開大陸及臺灣之銀行帳戶，除了自己的資金往來及
    熟識朋友拜託沒收額外費用，不熟之人或是代墊的款項，就
    會酌收一碼（匯兌人民幣十萬元酌收新台幣500至1000元手
    續費）等語（同前警卷第176頁；同前偵卷第27頁），是被
    告乙○○確有為新臺幣及人民幣之匯兌業務行為，亦堪認定
    ，又其本案犯罪之所得，以人民幣1,808,510，再按前揭有
    利之認定即人民幣十萬元收新台幣500計算，無條件捨入元
    以下單位，計為新台幣制9042元。
（五）本案寅○○所提供之如附表編號1之臺灣地區帳戶皆係於
      96年1月18日即匯入款項，而依前所述，人民幣款項係於
      96年1月19日方匯入卯○○提供之大陸地區帳戶，苟係借
      款，豈有還款日先於借款日之可能，又借款日僅只一日，
      亦與常情有違，被告戊○○、寅○○所辯本案係借人民幣
      還新台幣之單純借貸云云，乖違常情，證人戊○○於本院
      證稱：伊與寅○○平常很少有資金往來，借人民幣還新台
      幣僅只本案一次云云 (本院卷二第33、34頁)，自亦屬維
      護被告寅○○及自己之詞，不足為採。
（六）綜上所述，本案事證明確，被告戊○○、寅○○、乙○○
      所辯不足為採，其等犯行均堪以認定。
肆、論罪科刑之理由：
一、核被告戊○○、寅○○、乙○○所為，均係違反銀行法第29
    條第1項非銀行不得辦理國內外匯兌業務，應依同法第125
    條第1項規定之罪論處。被告戊○○、寅○○有犯意之聯絡
    ，並共同分擔實施犯罪構成要件之行為，均應論以共同正犯
    。被告戊○○、寅○○、乙○○先後多次為匯兌業務之行為
    ，均係應李秉暉及所委託之「卯○○」同一匯兌之需求，本
    於單一犯意，於密接之時間實施，而侵害同一法益，均係接
    續犯。
二、按非銀行辦理國內外匯兌，違反政府匯兌管制之禁令，惟其
    對整體金融體系及社會安定所造成之影響，仍應視具體個案
    區別，本案並無其它證據足認被告戊○○、寅○○、乙○○
    所從事地下匯兌業務之規模鉅大，其等辦理匯兌業務，亦圴
    係援依舊有人際關係網絡，要與一般諸如銀樓業者等招攬不
    特定人為匯兌業務，仍有程度上之區別，且兩岸金融匯兌往
    來有實際之需要，昔因政治因素，造成匯兌不便，遂有兩岸
    地下匯兌業務之成形，被告戊○○、寅○○、乙○○犯罪之
    情節尚非重大，如均處以銀行法第125條第1項之法定最低刑
    有期徒刑3年，仍嫌過重，爰均依刑法第59條之規定，減輕
    其刑。審酌被告戊○○、寅○○、乙○○從事地下匯兌之規
    模非鉅，惟其等犯罪後均否認犯行，及其等犯罪之動機、手
    段、品行、智識程度，犯罪所得尚無顯著量刑區別之必要等
    一切情狀，分別量處如主文所示之刑。末查被告戊○○、乙○○前未曾受有期徒刑以上刑之宣告，被告寅○○前因故意
    犯重利罪受有期徒刑以上刑之宣告，業於89年12月20日執行
    完畢，此有台灣高等法院被告全國前案紀錄表一份在卷可稽
    ，經此偵審程序及刑之宣告，均應知警惕，本院綜合各情，
    認被告戊○○、寅○○、乙○○經此教訓，如命其等向公庫
    支付一定之金額，即足使其等能知所警惕，信無再犯之虞，
    因認所宣告之刑，以暫不執行為適當，爰併予宣告緩刑如主
    文所示之期間，並依其等所涉犯罪係屬重罪之性質，命向公
    庫支付如主文所示之金額，以啟自新。又被告戊○○、寅○○、乙○○觸犯上開罪行，自應勇於接受法律應有之制裁效
    果，以確實除卻違法不當行為，乃其怯於面對，否認犯行，
    顯見犯後，尚未能正確調整法律認知心態，為輔助被告等建
    立正確法治觀念，爰併宣告於緩刑期間內付保護管束。又被
    告戊○○、寅○○、乙○○如前述之犯罪所得，應依銀行法
    第136條之1規定，沒收之，如全部或一部不能沒收時，以其
    財產抵償之。
伍、無罪部分：
一、公訴意旨另略以:
(一)被告丁○○與乙○○基於共同非法辦理匯兌業務之犯意聯絡
    ，乙○○除前揭犯罪事實部分外，並委由丁○○向台商丙○○調集欲匯回台灣之營業所得人民幣300萬元外，並將丙○○提供如附表編號3所示莊士萱、高士惠等人在台灣之帳戶
    ，經丁○○轉知李秉暉供匯入新台幣之用，嗣甲○○之親友
    贖款轉入如附表編號3所示帳戶後，即經由丁○○通知丙○○將人民幣300萬元匯入李秉暉指定之大陸帳戶內。
(二)被告子○○得知友人李秉暉急欲將新臺幣兌換成人民幣，經
    由同在大陸地區經商之友人己○○將與陳建興間之貨款、與
    蔡易霖間之借貸人民幣15萬元，連同自己欲匯回台灣之人民
    幣共人民幣95萬元及經由辰○○調集人民幣20萬5千元；另
    再委由辰○○向台商施教樂調集200萬元人民幣，子○○合
    計向己○○、辰○○調集人民幣320萬元，並將己○○及辰
    ○○所提供之劉銘祥及不知情邱李秀英等人在臺灣之帳戶，
    經由子○○轉知李秉暉供匯入新臺幣之用，待李秉暉先後於
    95年1月18、19日，指示甲○○家屬將贖款423萬元、3,994,
    490元分別匯入如附表編號4所示帳戶後，子○○再通知己○○、辰○○將人民幣320元匯入李秉暉指定之大陸人士王靜
    、鄭國賢設在大陸之帳戶內。
(三)如犯罪事實欄一 (一)部分，被告戊○○遂提供被告壬○○
    為協助他人從事地下匯兌業務，而以每月人民幣1萬元代價
    ，受僱於真實年籍姓名不詳自稱「丑○○」之男子時，提供
    予「丑○○」使用之設在如附表編號1所示壬○○土地銀行
    中和分行帳戶，經寅○○交由戊○○轉由卯○○告知李秉暉
    供匯入新臺幣之用。
(四)被告癸○○得知友人李秉暉欲將新臺幣兌換成人民幣，即先
    以不詳方式調集人民幣250萬元，再將其在臺灣之帳戶提供
    李秉暉匯入新台幣，待李秉暉於95年1月18、19日，指示甲○○家屬以每筆不得超過100萬元稽查上限方式分20筆，將
    贖款1,746萬元，匯入癸○○設在永豐銀行中和分行帳戶後
    ，癸○○隨即在大陸地區將人民幣80萬元現金交付予李秉暉
    ，其餘之人民幣則匯入李秉暉指定之大陸帳戶內。又因李秉
    暉前積其胞兄李秉龍借款170 萬元；積欠林應龍貨款270萬
    元；積欠杜寶美382萬元；積欠李彥葶20萬元，即商請癸○○扣除與其匯兌人民幣以外，以同由甲○○家屬匯入之贖款
    842萬元清償上揭債務，癸○○遂將上揭款項轉入其配偶林
    傑森設在彰化銀行南勢角分行之帳戶，再匯入李秉龍、林應
    龍、杜寶美、李彥葶帳戶內。
(五)因認被告丁○○、子○○、壬○○、癸○○均涉銀行法第
    125條第1項前段罪嫌。
二、刑事訴訟法第161條第1項規定：檢察官就被告犯罪事實，應
    負舉證責任，並指出證明方法。因此，檢察官對於起訴之犯
    罪事實，應負提出證據及說服之實質舉證責任。倘其所提出
    之證據，不足為被告有罪之積極證明，或其指出證明之方法
    ，無從說服法院以形成被告有罪之心證，基於無罪推定之原
    則，自應為被告無罪判決之諭知（最高法院92年台上字第
    128號判例參照）。又犯罪事實應依證據認定之，無證據不
    得認定犯罪事實；不能證明被告犯罪者，應諭知無罪之判決
    ，刑事訴訟法第154條第2項、第301條第1項分別定有明文。
    認定不利於被告之事實，須依積極證據，苟積極證據不足為
    不利於被告事實之認定時，即應為有利於被告之認定，更不
    必有何有利之證據（最高法院30年上字第816號判例參照）
    。再銀行法第29條之「匯兌業務」，應視有無「經常」為其
    「客戶」辦理匯兌業務為斷，業如前述，亦應以行為人主觀
    上具有經常性為不特定人為匯兌行為之主觀犯意為要。查本
    案李秉暉等所需之匯兌金額甚巨，復係集中於一定之期日而
    為，依卷內證據，李秉暉等顯非係經由單一之匯兌管道而為
    匯兌行為，李秉暉等欲為本案之匯兌，自係經由其既有人際
    網絡，洽詢地下匯兌業者，或其他適亦有匯兌需求之台商而
    為，是李秉暉就前揭被告戊○○、寅○○、乙○○部分，固
    足認係向該等匯兌業者辦理匯兌，惟就其餘部分，要無從於
    無其它積極證據下，逕排除該為李秉暉辦理匯兌事務者，非
    僅係基於人際網絡所為匯兌行為，即無從認所有為李秉暉辦
    理匯兌行為者，俱屬經常性為他人辦理「匯兌業務」之人。
三、經查:
(一)被告丁○○部分: 訊據被告丁○○堅決否認前揭犯行，辯稱
    ：伊僅係受李秉暉之請向乙○○、丙○○詢問有無人民幣可
    供兌換，伊未收取費用亦未取得好處，伊非以此為業等語。
    公訴人認被告丁○○涉有上開犯嫌，無非係以同案被告乙○○之供述 (檢察官補充理由書人證欄編號七、八)、被告丁○○之自白 (同前理由書人證欄編號十一至十三)、證人丙○○之證述 (同前理由書人證欄四十、四十一、六十四) 等
    為據。惟查證人乙○○於警詢關於被告丁○○部分僅供稱：
    伊係因丁○○之告知始知秉暉之地下匯兌需求等語（同前警
    卷第176頁），於檢察官偵訊係證稱：伊與丁○○係十年前
    在大陸因生意往來認識，伊係自己一人經營地下匯兌等語（
    同前偵卷第28、29頁），是依乙○○之供述，並無法證明被
    告丁○○與被告乙○○有何犯意之聯絡。又被告丁○○於警
    詢及檢察官偵訊中僅供稱：伊因大陸地區之友人李秉暉向其
    詢及有無友人有人民幣、新台幣匯兌需求，仍向乙○○詢問
    有無人民幣等情（同前警卷第173面、同前偵卷第
    28、29、75、76頁），核無其自己從事「匯兌業務」之相關
    自白。證人丙○○於警詢及檢察官偵訊中固證稱：伊有提供
    高士惠、莊少萱等台灣帳戶，並經由被告丁○○，將人民幣
    匯兌為新台幣之事實（同前警卷第353、354頁、同前偵卷第
    74至77、168至171頁），惟證人丙○○於本院證稱：伊與乙○○並無接觸等語（本院卷＜二＞第89頁），是依前揭證據
    ，亦無從證明被告丁○○就向丙○○調取資金部分與被告乙○○有共同從事匯兌業務之犯意聯絡，再被告丁○○就受李
    秉暉之託向丙○○調取人民幣供地下匯兌部分固足認定，惟
    公訴人就被告丁○○是否係從事匯兌業務一節，並無相關人
    等關於被告丁○○經常性以此為業之供述證據，亦無被告丁○○此部分之相關自白足為佐證，依前揭說明，無從排除被
    告丁○○僅係基於與李秉暉之私人情誼，而偶然性的從事匯
    兌行為，亦難認被告丁○○有從事匯兌業務之犯意，從而，
    檢察官關於被告丁○○犯罪事實部分之證明尚有未足，自應
    為被告丁○○有利之認定。
(二)被告被告子○○部分：訊據被告子○○堅決否認有何從事地
    下匯兌之犯行，辯稱：伊僅係介紹在大陸之台商己○○、辰
    ○○與李秉暉兌換人民幣等語。公訴意旨認被告子○○涉有
    上開犯嫌，主要係以被告子○○之自白；證人辰○○、己○○之證述等為其主要論據。經查，被告子○○於警詢及檢察
    官偵訊固坦承受李秉暉之託聯繫辰○○、己○○而為匯兌行
    為，惟其亦供稱：伊僅幫李秉暉從事本案匯兌行為一次等語
    （同前警卷第178、179頁，同前偵卷第52頁、142頁），而
    證人辰○○、己○○於警詢及檢察官偵訊中固證稱其等經由
    被告子○○而為匯兌行為，惟亦均證稱：伊等僅經由被告子
    ○○為本案匯兌行為一次等語（同前警卷第181至187頁，同
    前偵卷第52至55頁、140至143頁），且證人己○○、辰○○
    於本院亦為相同之證述 (本院卷<二>第22至29頁)，是被告
    子○○固有為地下匯兌之行為，惟公訴人就被告子○○是否
    係從事匯兌業務一節，亦無其它積極證據證明，從而檢察官
    關於被告子○○犯罪事實部分之證明，亦尚有未足。
(三)被告壬○○部分：訊據被告壬○○堅決否認前揭犯行，辯稱
    ：伊係受伊母親之託協助丑○○在台灣辦理匯款，其餘伊均
    不知情等語。公訴意旨認被告壬○○涉有上開犯嫌，無非係
    以壬○○之自白及帳戶資料、匯款單據等為其主要論據。經
    查，證人寅○○於警詢業供稱：壬○○的帳戶係丑○○給伊
    ，因伊向丑○○借人民幣等語 (同前警卷第170頁)，而被告
    壬○○於檢察官偵訊供稱：伊如附表編號1所示帳戶係丑○○要伊所開設，伊並依丑○○之指示進出款項等語（同前警
    卷第198頁），而本案寅○○與戊○○係為李秉暉及其所委
    託之「卯○○」辦理匯兌業務，實際從事匯兌業務者，為被
    告戊○○、寅○○二人，業如前述，該提供人民幣予被告寅
    ○○之丑○○，係以在台灣收取新台幣而在大陸地區提供人
    民幣予寅○○，核其角色與李秉暉相同，分為被告戊○○、
    寅○○「在台收受客戶交付新台幣，而在大陸地區將等值人
    民幣交付客戶指定受款人之行為」之在台客戶端，及「在大
    陸地區收受客戶交付人民幣，而在台灣地區將等值新台幣交
    付客戶指定受款人之行為」之在大陸客戶端，均屬兩岸辦理
    匯兌之客戶，是丑○○就本案起訴匯入壬○○帳戶內之款項
    部分，既非屬從事匯兌業者，被告壬○○縱提供該帳戶供丑
    ○○使用，自與違反銀行法之辦理國內外匯兌業務構成要件
    有間。
(四)被告癸○○部分：惟訊據被告癸○○堅決否認前揭犯行，辯
    稱：伊乃經營成衣業之台商，因有將人民幣兌換為新臺幣之
    需要，乃透過李秉暉為匯兌行為，伊係匯兌人，並非從事地
    下匯兌業務者等語。公訴意旨認被告癸○○涉有上開犯行，
    主要係以被告癸○○之自白，證人林應強、李秉龍、杜寶美
    之證述等，為其主要證據。經查被告癸○○於警詢及檢察官
    偵訊中供稱：伊係透過李秉暉要將人民幣匯回台灣（同前警
    卷第217、218頁、同前偵卷第51頁），亦即其係屬辦理匯兌
    之客戶，而證人林應強、李秉龍、杜寶美之警詢供述，亦僅
    能證明李秉暉透過林森傑、林鉅翔匯款還錢與李秉龍、林應
    強、杜寶美等之事實（同前補充理由書人證欄編號第57至59
    ），被告癸○○就此部分於警詢業供稱：此係因李秉暉多匯
    予伊新台幣，伊遂再依李秉暉之指示將之轉入李秉龍等人之
    帳戶等語（同前警卷第218頁），是被告癸○○就此部分，
    亦僅係將甲○○家屬所匯入之新台幣依李秉暉指示單純再匯
    款與他人，並無藉與特定人間之資金清算，經常為客戶辦理
    異地間款項之收付之行為，公訴人此部分容有誤會。此外，
    公訴人並無其它證據足證被告癸○○係為李秉暉辦理匯兌行
    為，亦無證據足認被告癸○○以匯兌業務為業，依前揭說明
    ，自亦應為被告癸○○有利之認定。
(五)綜上所述，檢察官就被告丁○○、子○○、壬○○、癸○○
    犯罪事實之證明，仍有合理之懷疑存在，不足使本院達可確
    信之程度，應為被告丁○○、子○○、壬○○、癸○○有利
    之認定，爰為其等無罪之諭知。
陸、本案被告壬○○部分既為無罪之諭知，台灣板橋地方法院檢
    察署檢察官就被告壬○○移送併辦部分 (台灣板橋地方法院
    檢察署96偵14672號)與之自無繼續犯之實質上一罪關係，應
    退回由檢察官另行偵辦，附此敘明。
據上論斷，應依刑事訴訟法第299條第1項前段、第301條第1項，
銀行法第125條第1項、第136條之1，刑法第11條、第28條，第59
條、第74條第1項、第2項第4款、第93條第1項，判決如主文。
中    華    民    國    97    年    6     月    30    日
                          臺灣臺中地方法院刑事第二庭
                               審判長  法  官  曾佩琦
                                       法  官  陳姵君
                                       法  官  郭書豪
以上正本證明與原本無異。
如不服本判決，應於收受送達後10日內向本院提出上訴書狀（應
敘述具體理由並附繕本）。
上訴書如未敘述理由，應於上訴期間屆滿後20日內補提理由書於
本院。
                                       書記官  陳美虹
中    華    民    國    97    年    6     月    30    日
附錄法條：
銀行法第125條
違反第29條第1項規定者，處3年以上10年以下有期徒刑，得併科
新臺幣1千萬元以上2億元以下罰金。其犯罪所得達新臺幣1億元
以上者，處7年以上有期徒刑，得併科新臺幣2500萬元以上5億元
以下罰金。
附表：
┌──┬──────┬──────┬────┬────┬────┬────────┐
│編號│提供匯兌之人│供匯兌之帳戶│匯款時間│匯款人  │匯入金額│    證據資料    │
├──┼──────┼──────┼────┼────┼────┼────────┤
│ 1  │戊○○      │壬○○土地銀│96.1.18 │王絮娟  │800000  │1.證人甲○○警詢│
│    │蔡明耀      │行0000000000│        │        │        │、偵訊證述（中縣│
│    │            │56號帳戶    │        │        ├────┤豐警偵字第096000│
│    │            │            │        │        │757500  │01475號影印卷1至│
│    │            │            │        │        │        │5頁、第7至8頁； │
│    │            │            │        ├────┼────┤96年偵字第9505號│
│    │            │            │        │陳姿蓉  │800000  │影印卷第12、13頁│
│    │            │            │        │        │        │）              │
│    │            │            │        │        ├────┤2.證人廖妙莉警詢│
│    │            │            │        │        │800000  │證述（同前警卷第│
│    │            │            │        │        │        │9、10頁）       │
│    │            │            │        │        │        │3、證人王渾詔警 │
│    │            │            │        │        │        │詢證述（同前警卷│
│    │            │            │        │        │        │第11至14頁）    │
│    │            │            │        │        │        │4、證人陳姿蓉警 │
│    │            │            │        │        │        │詢證述（同前警卷│
│    │            │            │        │        │        │第15、16頁）    │
│    │            │            │        │        │        │5、被害人家屬所 │
│    │            │            │        │        │        │付贖金所匯帳戶資│
│    │            │            │        │        │        │料1份（同前警卷 │
│    │            │            │        │        │        │第31至38頁）    │
│    │            │            │        │        │        │6、匯款單4紙（同│
│    │            │            │        │        │        │前警卷第46、47頁│
│    │            │            │        │        │        │）              │
│    │            │            │        │        │        │7、壬○○土地銀 │
│    │            │            │        │        │        │行000000000056號│
│    │            │            │        │        │        │帳戶存摺明細影本│
│    │            │            │        │        │        │1份（同前警卷第 │
│    │            │            │        │        │        │208頁）         │
│    │            │            │        │        │        │                │
│    │            ├──────┼────┼────┼────┼────────┤
│    │            │張淑惠玉山銀│同上    │陳姿蓉  │743141  │1、同上1        │
│    │            │行台南分行  │        │        │        │2、同上2        │
│    │            │000000000000│        │        │        │3、同上3        │
│    │            │號帳戶      │        │        │        │4、同上4        │
│    │            │            │        │        │        │5、證人林永欽警 │
│    │            │            │        │        │        │詢證述（同前警卷│
│    │            │            │        │        │        │第274至276頁）  │
│    │            │            │        │        │        │6、被告戊○○警 │
│    │            │            │        │        │        │詢、偵訊供述（同│
│    │            │            │        │        │        │前警卷第163至   │
│    │            │            │        │        │        │168頁；同前偵卷 │
│    │            │            │        │        │        │第39至41、45、  │
│    │            │            │        │        │        │111、112頁）    │
│    │            │            │        │        │        │7、被告蔡明耀警 │
│    │            │            │        │        │        │詢、偵訊供述（同│
│    │            │            │        │        │        │前警卷第169至171│
│    │            │            │        │        │        │頁；同前偵卷第  │
│    │            │            │        │        │        │111、112頁）    │
│    │            │            │        │        │        │8、被害人家屬所 │
│    │            │            │        │        │        │付贖金所匯帳戶資│
│    │            │            │        │        │        │料1份（同前警卷 │
│    │            │            │        │        │        │第32頁）        │
│    │            │            │        │        │        │9、匯款單1紙（同│
│    │            │            │        │        │        │前警卷第176頁） │
│    │            │            │        │        │        │10、張淑惠綜存戶│
│    │            │            │        │        │        │交易資料查詢單各│
│    │            │            │        │        │        │1紙（同前警卷第 │
│    │            │            │        │        │        │277頁）         │
│    │            │            │        │        │        │                │
│    │            ├──────┼────┼────┼────┼────────┤
│    │            │張豐松安泰銀│同上    │陳姿蓉  │900000  │1、同上1        │
│    │            │行板橋銀行  │        │        │        │2、同上2        │
│    │            │000000000000│        │        │        │3、同上3        │
│    │            │00號帳戶    │        │        ├────┤4、同上4        │
│    │            │            │        │        │264943  │5、證人施教樂警 │
│    │            │            │        │        │        │詢證述（同前警卷│
│    │            │            │        │        │        │第425、426頁）  │
│    │            │            │        │        │        │6、同上6        │
│    │            │            │        │        │        │7、同上7        │
│    │            │            │        │        │        │8、被害人家屬所 │
│    │            │            │        │        │        │付贖金所匯帳戶資│
│    │            │            │        │        │        │料1份（同前警卷 │
│    │            │            │        │        │        │第32頁）        │
│    │            │            │        │        │        │9、匯款單1紙（同│
│    │            │            │        │        │        │前警卷第177至17 │
│    │            │            │        │        │        │頁）            │
│    │            ├──────┼────┼────┼────┼────────┤
│    │            │林永欽玉山銀│同上    │王娟絮  │700000  │1、同上1        │
│    │            │行台南分行  │        │        │        │2、同上2        │
│    │            │000000000000│        │        │        │3、同上3        │
│    │            │號帳戶      │        │        │        │4、證人林永欽警 │
│    │            │            │        │        │        │詢證述（同前警卷│
│    │            │            │        │        │        │第274至276頁）  │
│    │            │            │        │        │        │5、同上6        │
│    │            │            │        │        │        │6、同上7        │
│    │            │            │        │        │        │7、被害人家屬所 │
│    │            │            │        │        │        │付贖金所匯帳戶資│
│    │            │            │        │        │        │料一份（同前警卷│
│    │            │            │        │        │        │第32頁）        │
│    │            │            │        │        │        │8、匯款單1紙（同│
│    │            │            │        │        │        │前警卷第175頁） │
│    │            │            │        │        │        │9、林永欽綜存戶 │
│    │            │            │        │        │        │交易資料查詢單各│
│    │            │            │        │        │        │1紙（同前警卷第 │
│    │            │            │        │        │        │277頁）         │
│    │            │            │        │        │        │                │
│    │            ├──────┼────┼────┼────┼────────┤
│    │            │黃金花新光銀│同上    │王絮娟  │750000  │1、同上1        │
│    │            │行路竹分行  │        │        │        │2、同上2        │
│    │            │000000000000│        │        ├────┤3、同上3        │
│    │            │號帳戶      │        │        │750000  │4、證人陳姿蓉警 │
│    │            │            │        ├────┼────┤詢證述（同前警卷│
│    │            │            │        │陳姿蓉  │750000  │第15、16頁）    │
│    │            │            │        │        │        │5、證人黃金花警 │
│    │            │            │        │        ├────┤詢證述（同前警卷│
│    │            │            │        │        │750000  │第344、345頁）  │
│    │            │            │        │        │        │6、證人施教樂警 │
│    │            │            │        │        │        │詢證述（同前警卷│
│    │            │            │        │        │        │第425、426頁）  │
│    │            │            │        │        │        │7、同上5        │
│    │            │            │        │        │        │8、同上6        │
│    │            │            │        │        │        │9、被害人家屬所 │
│    │            │            │        │        │        │付贖金所匯帳戶資│
│    │            │            │        │        │        │料1份（同前警卷 │
│    │            │            │        │        │        │第34 頁）       │
│    │            │            │        │        │        │10、匯款單4紙（ │
│    │            │            │        │        │        │同前警卷第96至  │
│    │            │            │        │        │        │98頁）          │
│    │            │            │        │        │        │11、黃金花新光銀│
│    │            │            │        │        │        │行路竹分行073650│
│    │            │            │        │        │        │0000000號帳戶存 │
│    │            │            │        │        │        │摺明細1紙（同前 │
│    │            │            │        │        │        │警卷第346頁）   │
│    │            │            │        │        │        │                │
│    │            ├──────┼────┼────┼────┼────────┤
│    │            │黃清亮新光銀│同上    │陳姿蓉  │900000  │1、同上1        │
│    │            │行路竹分行  │        │        ├────┤2、同上2        │
│    │            │000000000000│        │        │900000  │3、同上3        │
│    │            │6號帳戶     │        │        ├────┤4、同上4        │
│    │            │            │        │        │900000  │5、證人黃清亮警 │
│    │            │            │        ├────┼────┤詢證述（同前警卷│
│    │            │            │        │王絮娟  │197500  │第347至351頁）  │
│    │            │            │        │        │        │6、同上6        │
│    │            │            │        │        │        │7、同上7        │
│    │            │            │        │        │        │8、同上8        │
│    │            │            │        │        │        │9、被害人家屬所 │
│    │            │            │        │        │        │付贖金所匯帳戶資│
│    │            │            │        │        │        │料一份（同前警卷│
│    │            │            │        │        │        │第34頁）        │
│    │            │            │        │        │        │10、匯款單4紙（ │
│    │            │            │        │        │        │同前警卷第99至  │
│    │            │            │        │        │        │101頁）         │
│    │            │            │        │        │        │11、黃清亮台新銀│
│    │            │            │        │        │        │行路竹分行073650│
│    │            │            │        │        │        │0000000號帳戶存 │
│    │            │            │        │        │        │摺明細1紙（同前 │
│    │            │            │        │        │        │警卷第352頁）   │
│    │            │            │        │        │        │                │
│    │            ├──────┼────┼────┼────┼────────┤
│    │            │賴錫慶臺灣中│同上    │陳姿蓉  │900000  │1、同上1        │
│    │            │小企銀新屋分│        │        │        │2、同上2        │
│    │            │行0000000000│        │        │        │3、同上3        │
│    │            │6號帳戶     │        │        │        │4、同上4        │
│    │            │            │        ├────┼────┤5、證人賴錫慶警 │
│    │            │            │        │王絮娟  │116916  │詢證述（同前警卷│
│    │            │            │        │        │        │第358至361頁）  │
│    │            │            │        │        │        │6、同上6        │
│    │            │            │        │        │        │7、同上7        │
│    │            │            │        │        │        │8、同上8        │
│    │            │            │        │        │        │9、被害人家屬所 │
│    │            │            │        │        │        │付贖金所匯帳戶資│
│    │            │            │        │        │        │料一份（同前警卷│
│    │            │            │        │        │        │第34頁）        │
│    │            │            │        │        │        │10、匯款單2紙（ │
│    │            │            │        │        │        │同前警卷第117、 │
│    │            │            │        │        │        │118 頁）        │
│    │            │            │        │        │        │11、賴錫慶台灣中│
│    │            │            │        │        │        │小企業銀行新屋分│
│    │            │            │        │        │        │行00000000006號 │
│    │            │            │        │        │        │帳戶存摺明細1紙 │
│    │            │            │        │        │        │（同前警卷第364 │
│    │            │            │        │        │        │至366頁）       │
│    │            ├──────┼────┼────┼────┼────────┤
│    │            │王林金葉彰化│同上    │劉承翰  │840000  │1、同上1        │
│    │            │銀行南高雄分│        │        ├────┤2、同上2        │
│    │            │行0000000000│        │        │840000  │3、證人王林金葉 │
│    │            │59          │        │        ├────┤警詢證述（同前警│
│    │            │            │        │        │840000  │卷第355、356頁）│
│    │            │            │        ├────┼────┤4、同上7        │
│    │            │            │        │廖妙莉  │840000  │5、同上8        │
│    │            │            │        │        ├────┤6、被害人家屬所 │
│    │            │            │        │        │840000  │付贖金所匯帳戶資│
│    │            │            │        │        │        │料一份（同前警卷│
│    │            │            │        │        │        │第34頁）        │
│    │            │            │        │        │        │7、匯款單1紙（同│
│    │            │            │        │        │        │前警卷第113至115│
│    │            │            │        │        │        │頁）            │
│    │            │            │        │        │        │8、王林金葉彰化 │
│    │            │            │        │        │        │銀行南高雄分行81│
│    │            │            │        │        │        │000000000000號帳│
│    │            │            │        │        │        │戶存摺明細1紙（ │
│    │            │            │        │        │        │同前警卷第357頁 │
│    │            │            │        │        │        │）
├──┼──────┼──────┼────┼────┼────┼────────┤
│ 2  │乙○○      │辛○○臺北富│96.1.18 │陳姿蓉  │850000  │1、同上1        │
│    │            │邦銀行南港分│        │        │        │2、同上2        │
│    │            │行0000000000│        │        │        │3、證人王渾詔警 │
│    │            │8號帳戶     │        │        │        │詢證述（同前警卷│
│    │            │            │        │        │        │第11至14頁）    │
│    │            │            │        │        │        │4、證人陳姿蓉警 │
│    │            │            │        │        │        │詢證述（同前警卷│
│    │            │            │        │        │        │第15、16頁）    │
│    │            │            │        │        │        │5、證人紀育斌警 │
│    │            │            ├────┼────┼────┤詢（同前警卷第  │
│    │            │            │96.1.19 │紀育斌  │850000  │18至20頁）      │
│    │            │            │        │        │        │6、證人辛○○警 │
│    │            │            │        │        │        │詢、偵訊證述（同│
│    │            │            │        │        │        │前警卷第211至   │
│    │            │            │        │        │        │214頁；同前偵卷 │
│    │            │            │        │        │        │第25、26頁）    │
│    │            │            │        │        │        │7、被害人家屬所 │
│    │            │            │        │        │        │付贖金所匯帳戶資│
│    │            │            │        │        │        │料一份（同前警卷│
│    │            │            │        │        │        │第31頁）        │
│    │            │            │        │        │        │8、匯款單2紙（同│
│    │            │            │        │        │        │前警卷第49、149 │
│    │            │            │        │        │        │頁）            │
│    │            ├──────┼────┼────┼────┼────────┤
│    │            │辛○○華南銀│96.1.19 │陳姿蓉  │850000  │1、同上1        │
│    │            │行南三重分行│        │        │        │2、同上2        │
│    │            │000000000000│        │        │        │3、同上3        │
│    │            │號帳戶      │        ├────┼────┤4、同上4        │
│    │            │            │        │王絮娟  │850000  │5、同上6        │
│    │            │            │        │        │        │6、被害人家屬所 │
│    │            │            │        │        │        │付贖金所匯帳戶資│
│    │            │            │        │        │        │料1份（同前警卷 │
│    │            │            │        │        │        │第33頁）        │
│    │            │            │        │        │        │7、匯款單2紙（同│
│    │            │            │        │        │        │前警卷第88、90頁│
│    │            │            │        │        │        │）              │
│    │            ├──────┼────┼────┼────┼────────┤
│    │            │庚○○國泰世│96.1.18 │劉承翰  │850000  │1、同上1        │
│    │            │華南港分行  │        │        │        │2、同上2        │
│    │            │00000000000 │        │        │        │3、同上3        │
│    │            │號帳戶      │        │        │        │4、同上5        │
│    │            │            │        │        │        │5、證人庚○○警 │
│    │            │            │        │        │        │詢、偵訊證述（同│
│    │            │            │        │        │        │前警卷第285至287│
│    │            │            │        │        │        │頁；同前偵卷第23│
│    │            │            │        │        │        │至25、27、131至 │
│    │            │            │        │        │        │133頁）         │
│    │            │            │        │        │        │6、被害人家屬付 │
│    │            │            │        │        │        │贖金所匯帳戶資料│
│    │            │            │        │        │        │1份（同前警卷第 │
│    │            │            │        │        │        │32頁）          │
│    │            │            │        │        │        │7、匯款單1紙（前│
│    │            │            │        │        │        │警卷第79頁）    │
│    │            ├──────┼────┼────┼────┼────────┤
│    │            │簡秋燕華南銀│96.1.18 │陳姿蓉  │850000  │1、同上1        │
│    │            │行南三重分行│        │        │        │2、同上2        │
│    │            │000000000000│        │        │        │3、同上3        │
│    │            │號帳戶      │        │        │        │4、證人陳姿蓉警 │
│    │            │            │        │        │        │詢證述（同前警卷│
│    │            │            │        │        │        │第15、16頁）    │
│    │            │            │        │        │        │5、同上5        │
│    │            │            │        │        │        │6、證人簡秋燕警 │
│    │            │            │        │        │        │詢證述（同前警卷│
│    │            │            │        │        │        │第304、305頁）  │
│    │            │            │        │        │        │7、被害人家屬所 │
│    │            │            │        │        │        │付贖金所匯帳戶資│
│    │            │            │        │        │        │料1份（同前警卷 │
│    │            │            │        │        │        │第33頁）        │
│    │            │            │        │        │        │8、匯款單1紙（同│
│    │            │            │        │        │        │前警卷第87頁）  │
│    │            │            │        │        │        │9、簡秋燕華南銀 │
│    │            │            │        │        │        │行三重分行171200│
│    │            │            │        │        │        │269158號帳戶存摺│
│    │            │            │        │        │        │明細1紙（同前警 │
│    │            │            │        │        │        │卷第306頁）     │
│    │            ├──────┼────┼────┼────┼────────┤
│    │            │侯德明第一商│96.1.18 │陳姿蓉  │850000  │1、同上1        │
│    │            │銀行南港分行│        │        │        │2、同上2        │
│    │            │00000000000 │        │        │        │3、同上3        │
│    │            │號帳戶      │        │        │        │4、同上4        │
│    │            │            │        │        │        │5、證人辛○○警 │
│    │            │            │        │        │        │詢、偵訊證述（同│
│    │            │            │        │        │        │前警卷第211至214│
│    │            │            │        │        │        │頁；同前偵卷第25│
│    │            │            │        │        │        │、26頁）        │
│    │            │            │        │        │        │6、證人侯德明警 │
│    │            │            │        │        │        │詢證述（同前警卷│
│    │            │            │        │        │        │第290、291頁）  │
│    │            │            │        │        │        │7、被害人家屬付 │
│    │            │            │        │        │        │贖金所匯帳戶資料│
│    │            │            │        │        │        │1份（同前警卷第 │
│    │            │            │        │        │        │32 頁）         │
│    │            │            │        │        │        │8、匯款單1紙（前│
│    │            │            │        │        │        │警卷第82頁）    │
│    │            │            │        │        │        │9、侯德明第一銀 │
│    │            │            │        │        │        │行00000000000號 │
│    │            │            │        │        │        │帳戶存摺明細1紙 │
│    │            │            │        │        │        │（同前警卷第292 │
│    │            │            │        │        │        │頁）
│    │            ├──────┼────┼────┼────┼────────┤
│    │            │陳春霞第一商│96.1.18 │劉承翰  │850000  │1、同上1        │
│    │            │銀南港分行  │        │        │        │2、同上2        │
│    │            │00000000000 │        │        │        │3、同上3        │
│    │            │號帳戶      │        │        │        │4、同上5        │
│    │            │            │        │        │        │5、證人庚○○警 │
│    │            │            │        │        │        │詢、偵訊證述（同│
│    │            │            │        │        │        │前警卷第285至287│
│    │            │            │        │        │        │頁；同前偵卷第23│
│    │            │            │        │        │        │至25、27、131至 │
│    │            │            │        │        │        │133頁）         │
│    │            │            │        │        │        │6、證人陳春霞警 │
│    │            │            │        │        │        │詢證述（同前警卷│
│    │            │            │        │        │        │第293至295頁）  │
│    │            │            │        │        │        │7、被害人家屬所 │
│    │            │            │        │        │        │付贖金所匯帳戶資│
│    │            │            │        │        │        │料1份（同前警卷 │
│    │            │            │        │        │        │第32 頁）       │
│    │            │            │        │        │        │8、匯款單1紙（同│
│    │            │            │        │        │        │前警卷第82頁）  │
│    │            │            │        │        │        │9、陳春霞第一銀 │
│    │            │            │        │        │        │行南港分行101501│
│    │            │            │        │        │        │89799號帳戶存摺 │
│    │            │            │        │        │        │明細1紙（同前警 │
│    │            │            │        │        │        │卷第296頁）
│    │            ├──────┼────┼────┼────┼────────┤
│    │            │陳春霞華南銀│96.1.18 │劉承翰  │850000  │1、同上1        │
│    │            │行北南港分行│        │        │        │2、同上2        │
│    │            │000000000000│        │        │        │3、同上3        │
│    │            │號帳戶      │        │        │        │4、同上4        │
│    │            │            │        │        │        │5、同上5        │
│    │            │            │        │        │        │6、同上6        │
│    │            │            │        │        │        │7、被害人家屬所 │
│    │            │            │        │        │        │付贖金所匯帳戶資│
│    │            │            │        │        │        │料1份（同前警卷 │
│    │            │            │        │        │        │第34頁）        │
│    │            │            │        │        │        │8、匯款單1紙（同│
│    │            │            │        │        │        │前警卷第113至115│
│    │            │            │        │        │        │頁）            │
│    │            │            │        │        │        │9、陳春霞華南銀 │
│    │            │            │        │        │        │行北南港分行1372│
│    │            │            │        │        │        │00000000號帳戶存│
│    │            │            │        │        │        │摺明細1紙（同前 │
│    │            │            │        │        │        │警卷第295頁）
│    │            ├──────┼────┼────┼────┼────────┤
│    │            │吳有信華南銀│96.1.18 │劉承翰  │850000  │1、同上1        │
│    │            │行北南港分行│        │        │        │2、同上2        │
│    │            │000000000000│        │        │        │3、同上3        │
│    │            │號帳戶      │        │        │        │4、同上4        │
│    │            │            │        │        │        │5、證人吳有信警 │
│    │            │            │        │        │        │詢證述（同前警卷│
│    │            │            │        │        │        │第301、302頁）  │
│    │            │            │        │        │        │6、被害人家屬所 │
│    │            │            │        │        │        │付贖金所匯帳戶資│
│    │            │            │        │        │        │料1份（同前警卷 │
│    │            │            │        │        │        │第33頁）        │
│    │            │            │        │        │        │8、匯款單1紙（同│
│    │            │            │        │        │        │前警卷第142頁） │
│    │            │            │        │        │        │9、吳有信華南商 │
│    │            │            │        │        │        │業銀行北南港分行│
│    │            │            │        │        │        │000000000000號帳│
│    │            │            │        │        │        │戶存摺明細（同前│
│    │            │            │        │        │        │警卷第303頁）   │
│    │            ├──────┼────┼────┼────┼────────┤
│    │            │黃于琦第一商│96.1.18 │陳姿蓉  │850000  │1、同上1        │
│    │            │銀南港分行  │        │        │        │2、同上2        │
│    │            │00000000000 ├────┼────┼────┤3、同上3        │
│    │            │號帳戶      │96.1.19 │紀育斌  │850000  │4、證人陳姿蓉警 │
│    │            │            │        │        │        │詢證述（同前警卷│
│    │            │            │        │        │        │第15、16頁）    │
│    │            │            │        │        │        │5、證人紀育斌警 │
│    │            │            │        │        │        │詢（同前警卷第  │
│    │            │            │        │        │        │18至20頁）      │
│    │            │            │        │        │        │6、證人黃于琦警 │
│    │            │            │        │        │        │詢證述（同前警卷│
│    │            │            │        │        │        │第297、298頁）  │
│    │            │            │        │        │        │7、被害人家屬所 │
│    │            │            │        │        │        │付贖金所匯帳戶資│
│    │            │            │        │        │        │料一份（同前警卷│
│    │            │            │        │        │        │第33 頁）       │
│    │            │            │        │        │        │8、匯款單2紙（同│
│    │            │            │        │        │        │前警卷第84、85頁│
│    │            │            │        │        │        │）              │
│    │            │            │        │        │        │9、黃于綺第一銀 │
│    │            │            │        │        │        │行南港分行101501│
│    │            │            │        │        │        │38248號帳戶存摺 │
│    │            │            │        │        │        │明細1紙（同前警 │
│    │            │            │        │        │        │卷第299頁）
├──┼──────┼──────┼────┼────┼────┼────────┤
│３  │丁○○      │高士惠彰化銀│96.1.18 │紀育斌  │900000  │1、同上1        │
│    │            │行士林分行  │        │        │        │2、同上2        │
│    │            │000000000000│        │        ├────┤3、同上3        │
│    │            │            │        │        │900000  │4、同上5        │
│    │            │            ├────┼────┼────┤5、證人蕭大勛警 │
│    │            │            │96.1.19 │蕭大勛  │900000  │詢證述（同前警卷│
│    │            │            │        │        ├────┤第18至20頁）    │
│    │            │            │        │        │900000  │6、證人丙○○警 │
│    │            │            │        │        ├────┤詢、偵訊證述（同│
│    │            │            │        │        │900000  │前警卷第353頁； │
│    │            │            │        │        ├────┤同前偵卷第74至  │
│    │            │            │        │        │900000  │76、169、170頁）│
│    │            │            ├────┼────┼────┤7、被害人家屬所 │
│    │            │            │96.1.19 │王瓊石  │900000  │付贖金所匯帳戶資│
│    │            │            │        │        ├────┤料1份（同前警卷 │
│    │            │            │        │        │150000  │第34頁）        │
│    │            │            │        │        │        │8、匯款單8紙（同│
│    │            │            │        │        │        │前警卷第156、159│
│    │            │            │        │        │        │至162頁）       │
│    │            │            │        │        │        │                │
│    │            │            │        │        │        │                │
│    │            ├──────┼────┼────┼────┼────────┤
│    │            │莊少萱彰化銀│96.1.19 │王娟絮  │900000  │1、同上1        │
│    │            │行士林分行  │        │        ├────┤2、同上2        │
│    │            │            │        │        │900000  │3、同上3        │
│    │            │            │        │        ├────┤4、同上4        │
│    │            │            │        │        │900000  │5、同上6        │
│    │            │            │        ├────┼────┤6、被害人家屬所 │
│    │            │            │        │紀育斌  │900000  │付贖金所匯帳戶資│
│    │            │            │        │        ├────┤料1份（同前警卷 │
│    │            │            │        │        │900000  │第33頁）        │
│    │            │            │        ├────┼────┤7、匯款單7紙（同│
│    │            │            │        │王瓊石  │900000  │前警卷第155至158│
│    │            │            │        │        ├────┤頁）            │
│    │            │            │        │        │900000  │                │
├──┼──────┼──────┼────┼────┼────┼────────┤
│ ４ │子○○      │邱李秀英上海│96.1.18 │廖妙莉  │0000000 │1、同上1        │
│    │            │商業銀行板橋│        │        │        │2、同上2        │
│    │            │分行00000000│        │        │        │3、證人己○○警 │
│    │            │2547號帳戶  │        │        │        │詢、偵訊證述（同│
│    │            │            │        │        │        │前警卷第184至   │
│    │            │            │        │        │        │186頁；同前偵卷 │
│    │            │            │        │        │        │第52、53、141、 │
│    │            │            │        │        │        │143頁）         │
│    │            │            │        │        │        │4、被害人家屬所 │
│    │            │            │        │        │        │付贖金所匯帳戶資│
│    │            │            │        │        │        │料1份（同前警卷 │
│    │            │            │        │        │        │第31頁）        │
│    │            │            │        │        │        │5、匯款單1紙（同│
│    │            │            │        │        │        │前警卷第144頁） │
│    │            ├──────┼────┼────┼────┼────────┤
│    │            │黃國育聯邦銀│96.1.18 │廖妙莉  │0000000 │1、同上1        │
│    │            │行板橋分行  │        │        │        │2、同上2        │
│    │            │000000000000│        │        │        │3、同上3        │
│    │            │號帳戶      │        │        │        │4、證人黃國育警 │
│    │            │            │        │        │        │詢證述（同前警卷│
│    │            │            │        │        │        │第409、410頁）  │
│    │            │            │        │        │        │5、被害人家屬所 │
│    │            │            │        │        │        │付贖金所匯帳戶資│
│    │            │            │        │        │        │料1份（同前警卷 │
│    │            │            │        │        │        │第35頁）        │
│    │            │            │        │        │        │5、匯款單1紙（同│
│    │            │            │        │        │        │前警卷第129頁） │
│    │            │            │        │        │        │6、黃國育聯邦銀 │
│    │            │            │        │        │        │行板橋分行011508│
│    │            │            │        │        │        │026887號帳戶存摺│
│    │            │            │        │        │        │明細1紙（同前警 │
│    │            │            │        │        │        │卷第411頁）
│    │            ├──────┼────┼────┼────┼────────┤
│    │            │劉銘祥華泰銀│96.1.19 │李倚瑤  │0000000 │1、同上1        │
│    │            │行永吉分行12│        │        │        │2、同上2        │
│    │            │0000000000  │        │        │        │3、證人李倚瑤警 │
│    │            │2號帳戶     │        │        │        │詢證述（同前警卷│
│    │            │            │        │        │        │第21、22頁）    │
│    │            │            │        │        │        │4、證人辰○○警 │
│    │            │            │        │        │        │詢、偵訊證述（同│
│    │            │            │        │        │        │前警卷第373至   │
│    │            │            │        │        │        │375頁；同前偵卷 │
│    │            │            │        │        │        │第52至54、141、 │
│    │            │            │        │        │        │143頁）         │
│    │            │            │        │        │        │5、證人劉銘祥警 │
│    │            │            │        │        │        │詢、偵訊證述（6 │
│    │            │            │        │        │        │、被害人家屬所付│
│    │            │            │        │        │        │贖金所匯帳戶資料│
│    │            │            │        │        │        │1份（同前警卷第 │
│    │            │            │        │        │        │33 頁）5、匯款單│
│    │            │            │        │        │        │1紙（同前警卷第 │
│    │            │            │        │        │        │90頁）          │
├──┼──────┼──────┼────┼────┼────┼────────┤
│ ５ │癸○○      │癸○○永豐銀│96.9.18 │廖妙莉  │900000  │1、同上1        │
│    │            │行中和分行12│        │        ├────┤2、同上2        │
│    │            │000000000000│        │        │900000  │3、同上3        │
│    │            │號帳戶      │        ├────┼────┤4、證人王渾詔警 │
│    │            │            │        │陳姿蓉  │900000  │詢證述（同前警卷│
│    │            │            │        │        ├────┤第11至14頁）    │
│    │            │            │        │        │900000  │5、證人陳姿蓉警 │
│    │            │            │        ├────┼────┤詢證述（同前警卷│
│    │            │            │        │王娟絮  │900000  │第15、16頁）    │
│    │            │            │        │        ├────┤6、證人蕭大勛警 │
│    │            │            │        │        │900000  │詢證述（同前警卷│
│    │            │            │        │        ├────┤第18至20頁）    │
│    │            │            │        │        │900000  │7、證人紀育斌警 │
│    │            │            │        │        ├────┤詢（同前警卷第24│
│    │            │            │        │        │900000  │至25頁）        │
│    │            │            │        ├────┼────┤8、被害人家屬所 │
│    │            │            │        │劉承翰  │900000  │付贖金所匯帳戶資│
│    │            │            │        │        ├────┤料一份（同前警卷│
│    │            │            │        │        │900000  │至20頁）第132頁 │
│    │            │            │        ├────┼────┤9、匯款單紙（同 │
│    │            │            │        │蕭大勛  │900000  │前警卷第138至154│
│    │            │            │        │        ├────┤頁）            │
│    │            │            │        │        │900000  │10、交通銀行進帳│
│    │            │            │        ├────┼────┤單1紙（同前警卷 │
│    │            │            │        │王瓊石  │900000  │第221頁）       │
│    │            │            │        │        ├────┤11、中國建設銀行│
│    │            │            │        │        │900000  │取款憑條2紙（同 │
│    │            │            │        ├────┼────┤前警卷第221頁）
│    │            │            │        │李倚瑤  │900000  │12、交通銀行客戶│
│    │            │            │        │        ├────┤留存聯3紙（同前 │
│    │            │            │        │        │900000  │警卷第222至224頁│
│    │            │            │        │        ├────┤）              │
│    │            │            │        │        │900000  │                │
│    │            │            │        ├────┼────┤                │
│    │            │            │        │紀育斌  │360000  │                │
│    │            │            │        │        ├────┤                │
│    │            │            │        │        │900000  │                │
│    │            │            │        │        ├────┤                │
│    │            │            │        │        │900000  │                │
└──┴──────┴──────┴────┴────┴────┴────────┘


司法院資訊處製作；財團法人民間司法改革基金會備份。
